臺灣基隆地方法院刑事判決　　　　　　　 94年度訴字第974號
公　訴　人　　臺灣基隆地方法院檢察署檢察官
被　　　告　　甲○○
上列被告因違反毒品危害防制條例案件，經檢察官提起公訴（九
十四年度毒偵字第二三二八、二四九八、二六０三、二八二０、
二八九二號），本院判決如下：
    主  文
甲○○連續施用第一級毒品，累犯，處有期徒刑壹年；扣案第一
級毒品海洛因伍包（驗餘淨重零點肆貳公克）均沒收銷燬。又連
續施用第二級毒品，累犯，處有期徒刑陸月；扣案第二級毒品安
非他命柒包（驗餘毛重拾柒點貳伍公克）均沒收銷燬。應執行
有期徒刑壹年肆月，扣案第一級毒品海洛因伍包（驗餘淨重零點
肆貳公克）、第二級毒品安非他命柒包（驗餘毛重拾柒點貳伍
公克）均沒收銷燬。
    事    實
一、甲○○前因施用毒品案件，經台灣基隆地方法院裁定送強制
    戒治，於民國九十一年六月四日執行完畢，接續執行另施用
    毒品，分別經台灣士林地方法院以九十一年度易字第六０四
    號判處有期徒刑十月，及台灣板橋地方法院以九十一年度訴
    字第一五九九號判處有期徒刑七月之二案，於九十三年八月
    二日方縮刑期滿執行完畢，詎仍不知戒絕，於前開強制戒治
　　及有期徒刑執行完畢釋放後五年內，復分別基於概括之犯意
　  ，自九十四年八月中旬某日起，至同年十二月六日止，在基
    隆市○○路二一二號一樓黃姓友人住處、基隆市○○區○○
    街卅七巷卅四號之三，四樓友人楊仲民住處、同區○○街五
    五之三號友人張夢麟住處及七堵火車站公廁內等地，以吸食
    器燒烤方式，約二、三天一次，連續施用第二級毒品安非他
    命多次。另自九十四年九月十二日起，至同年月廿五日止，
　　在友人楊仲民前開住處，以摻於香煙方式，連續施用第一級
　  毒品三次。嗣分別於附表所示時地，經警查獲，並扣得其所
    有如附表所示之毒品及吸食用具。
二、案經基隆市警察局第一、二、三、四分局分別報請臺灣基隆
    地方法院檢察署檢察官偵查起訴。
    理　　由
一、本件被告甲○○所犯非死刑、無期徒刑、最輕本刑為三年以
    上有期徒刑之罪，亦非高等法院管轄第一審案件，其於準備
    程序進行中，就被訴事實為有罪之陳述，經法官告知其簡式
    審判程序之旨，並聽取公訴人及被告之意見後，依刑事訴訟
    法第二百七十三條之一第一項之規定，經合議庭裁定由受命
    法官獨任進行簡式審判程序，合先敘明。
二、前揭事實業據被告於警、偵訊及本院調查、審理時供承施用
    海洛因及安非他命不諱，且其先後五次經警查獲採尿送台灣
    尖端先進生技醫藥股份有限公司檢驗結果，尿液分別呈安非
    他命陽性或嗎啡及安非他命陽性反應，此有前開公司濫用藥
    物檢驗報告五件在卷可稽，核與被告自白相符，此外，復有
    被告所有，分別經送法務部調查局鑑驗附有鑑定通知書或由
    員警以試劑初步檢驗製有初步鑑驗報告單之海洛因五包（驗
    餘淨重０．四二公克）及安非他命七包（驗餘毛重卅七．二
    五公克），暨供施用毒品所用如附表所示之物品，扣案足資
    佐証，乃本案被告施用第一、二級毒品海洛因及安非他命之
    事証明確，犯行均堪認定。
三、核被告所為，係犯毒品危害防制條例第十條第一項之施用第
    一級毒品罪及第十條第二項之施用第二級毒品罪。被告施用
    第一級毒品海洛因、第二級毒品安非他命前後持有第一級毒
    品海洛因、第二級毒品安非他命之低度行為，均應為施用毒
    品之高度行為所吸收，不另論罪。又被告先後多次施用毒品
    之犯行，分別係時間緊接，犯罪構成要件相同，顯各係基於
    概括犯意反覆為之，均應各依連續犯之規定論以一罪，並加
    重其刑。又本案公訴人原僅起訴被告至九十四年十月十九日
    止之施用第二級毒品犯行，而不及被告自承施用至十二月六
    日止之犯行，然如前述，其與已起訴部分為連續犯之裁判上
    一罪關係，亦為原起訴效力所及，本院因得併予審判，先此
    敘明。另被告前因違反毒品危害防制條例案件，分別經台灣
    士林地方法院以九十一年度易字第六０四號判處有期徒刑十
    月，及台灣板橋地方法院以九十一年度訴字第一五九九號判
    處有期徒刑七月，二案接續執行，於九十三年八月二日方縮
    刑期滿執行完畢，此有台灣高等法院被告前案紀錄表一件在
    卷可按，其於有期徒刑執行完畢後五年內再犯有期徒刑以上
    之本二罪，均屬累犯，並均應依法遞予加重其刑。至所犯上
　　開二罪，犯意各別，犯罪施用方法不同，罪名互異，應予分
　  論併罰。爰審酌被告犯罪之動機、曾因施用毒品，經送戒治
    及徒刑執行，仍不知戒絕，再次犯下本案，及其施用頻率，
　　五次遭查獲，惟施用毒品犯行乃戕害自己身心健康，並未危
　  及他人，暨其犯後坦承犯行、態度良好等一切情狀，乃分別
    量處如主文之刑，並定其應執行刑，以資懲儆。
四、扣案海洛因五包（驗餘淨重０．四二公克）及安非他命七包
    （驗餘毛重卅七．二五公克），均屬違禁物，不問屬於犯人
    與否，均應依法宣告沒收銷燬之。另扣案如附表所示之物，
    雖均為被告所有，然業據被告於偵查及本院審理時表示拋棄
    其所有權，乃不再為沒收之宣告，附此敘明。
五、據上論斷，應依刑事訴訟法第第二百九十九條第一項前段，
　　毒品危害防制條例第十條第一項、第二項、第十八條第一項
  　前段，刑法第十一條前段、第五十六條、第四十七條、第五
    十一條第五款，判決如主文。
本案經檢察官乙○○到庭執行職務。
中　　華　　民　　國　　94　　年　　12　　月　　29　　日
                  刑事第五庭法  官  陳玉雲
以上正本證明與原本無異。
對於本件判決如有不服，應於收受送達後10日內，向本院提出上
訴書狀，上訴於臺灣高等法院，並按他造當事人之人數附具繕本
。
中　　華　　民　　國　　94　　年　　12　　月　　29　　日
                            書記官  王毓嫻
附錄論罪法條
毒品危害防制條例第10條
施用第一級毒品者，處 6 月以上 5 年以下有期徒刑。
施用第二級毒品者，處 3 年以下有期徒刑。
毒品危害防制條例第18條第1項前段
查獲之第一、二級毒品及專供製造或施用第一、二級毒品之器具
，不問屬於犯人與否，均沒收銷燬之；
